【裁判字號】    99,小上,23
【裁判日期】    990315
【裁判案由】    損害賠償
【裁判全文】
臺灣高雄地方法院民事判決              99年度小上字第23號
上  訴  人  乙○○
被上訴人    中華電信股份有限公司臺灣南區電信分公司
法定代理人  丙○○
被上訴人    甲○○
上列當事人間請求損害賠償事件，上訴人對於民國99年2 月4 日
臺灣高雄地方法院高雄簡易庭98年度雄小字第3394號第一審判決
提起上訴，本院判決如下：
    主  文
上訴駁回。
第二審訴訟費用新台幣壹仟伍佰元由上訴人負擔。
    理  由
一、按對於小額程序之第一審判決提起上訴，非以其違背法令為
    理由，不得為之；所謂判決違背法令，乃指判決不適用法規
    或適用不當，或有民事訴訟法第469 條所列第1 款至第5 款
    事由，其判決當然為違背法令，民事訴訟法第436 條之24第
    2 項、第436 條之32第2 項準用第468 條及第469 條第1 款
    至第5 款分別定有明文。次按小額事件之上訴程序，不得以
    民事訴訟法第469 條第6 款之「判決不備理由或理由矛盾」
    為由，指摘原判決為違背法令，蓋小額訴訟程序之判決書得
    僅記載主文，而就當事人有爭執事項，僅於必要時得加註理
    由要領而已（民事訴訟法第436 條之18第1 項參照），是小
    額事件之上訴程序，自不得以「判決不備理由或理由矛盾」
    為由，指摘原判決為違背法令，此觀民事訴訟法第436 條之
    32第2 項僅有準用同法第468 條、第469 條第1 款至第5 款
    之規定，並無準用同法第469 條第6 款之規定，亦可明瞭。
    又取捨證據、認定事實係屬事實審法院之職權，苟事實審法
    院為判決時，已斟酌全辯論意旨及調查證據之結果，以判斷
    事實之真偽，且其判斷與經驗法則及論理法則亦無不符，自
    難謂為屬違背法令。再按小額程序之第二審判決，依上訴意
    旨足認上訴為無理由者，得不經言詞辯論為之，為民事訴訟
    法第436 條之29第1 項第2 款所明定。
二、上訴意旨略以：上訴人就被上訴人甲○○是否有為傷害行為
    部分，已迭於原審主張明確，且提出就醫證明為證，被上訴
    人之答辯狀復確實有關於甲○○有推擠上訴人之陳述，原審
    判決上訴人上開主張及舉證未予審查及記載得心證之理由，
    有理由不備之違背法令情事。又上訴人於原審曾聲請命被上
    訴人提出事發當天1 樓櫃臺出入口附近之監視錄影紀錄，原
    審未予處理，亦未就此部分記載得心證之理由，亦有理由不
    備之違背法令情事。再者，依日常生活經驗，被害人除非傷
    勢嚴重並已決定追究加害人之相關責任，否則非必當然立即
    就醫，且被害人所受傷勢若原本尚能忍受，日後因年紀、飲
    食、保養或護理不佳導致加重惡化之情形，非絕無可能；又
    上訴人體型瘦小，年紀非輕，甲○○高大強壯，若僅單純阻
    止上訴人而未出手推擠，上訴人豈會受傷，原審判決僅以上
    訴人事發後2 天始就醫及甲○○與上訴人僅有口語爭執，認
    無法證明上訴人之傷勢與甲○○之行為間有因果關係，違反
    經驗法則。另於被上訴人中華電信股份有限公司臺灣南區電
    信分公司（下稱中華電信南區分公司）於提供服務過程中，
    竟於營業場所發生甲○○傷害上訴人情事，則中華電信南區
    分公司所提供之服務，顯不符專業水準可合理期待之安全性
    ，自應依消費者保護法第7 條第3 項規定負賠償責任，原審
    判決以其場所內設備如何非消費者重視為由，認中華電信南
    區分公司無需負賠償責任，有適用法規不當之違背法令之處
    。綜上，綜上，原判決有上開理由不備、違反經驗法則、適
    用法規不當之違法，爰依法提起上訴，聲明請求廢棄原判決
    ，被上訴人應連帶給付上訴人新台幣10萬元，及自起訴狀繕
    本送達之翌日起至清償日止，按年息5%計算之利息。
三、經查：上訴意旨所指甲○○有上訴人為推擠致上訴人受傷一
    節，屬事實認定之問題。又原判決本於調查證據及兩造辯論
    之結果，認定證人李姮鴒證詞僅能證明甲○○曾因留存聯抽
    起事件與上訴人發生爭執，尚不足證明甲○○事後有傷害上
    訴人行為，並以上訴人係於事發後2 、3 日至劉永豐診所就
    醫，復於事發後2 個月以上始至長群骨外科診所就醫，且該
    二家診所開具之診斷證明書上所載上訴人手指傷勢不同，二
    者之間之病兆及發生原因是否相同，容有疑義，認為無從僅
    憑診斷證明書認定甲○○有對上訴人為傷害行為，另依消費
    者保護法第1 條所揭示之保護意旨，認為消費者保護法第7
    條所稱之商品、服務非泛指一切與企業經營者有關聯之事業
    活動，應侷限於具有對價性、營利性之商業行為，否則市場
    自由經濟將受壓抑，進而認定上訴人與甲○○間之爭執屬非
    因消費關係所生損害，無消費者保護法之適用，且上訴人未
    證明甲○○確有侵害其權利之行為，中華電信南區分公司自
    無損害賠償責任可言，其理由並無違反經驗法則或適用消費
    者保護法等法規不當之處，亦無違反司法院大法官會議之解
    釋、最高法院尚有效判例之情形。至上訴人主張原判決有判
    決不備理由之違法，然依上開說明，小額事件之上訴程序，
    並不得以判決不備理由為由，指摘原判決為違背法令，是上
    訴人此部分主張，亦屬無據。綜上，原判決並無違背法令之
    處，上訴人提起本件上訴，為無理由，爰不經言詞辯論，予
    以駁回。
四、再按於小額訴訟之上訴程序，法院為訴訟費用之裁判時，應
    確定其費用額，民事訴訟法第436 條之19第1 項、第436 條
    之32第1 項定有明文。本件第二審裁判費用為1,500 元，應
    由上訴人負擔，爰併為判決如主文第2 項所示。
五、據上論結，本件上訴為無理由，依民事訴訟法第436 條之19
    第1 項、第436 條之32第2 項、第436 條之29第1 項第2 款
    、第449 條第1 項、第78條，判決如主文。
中    華    民    國    99    年    3     月    15    日
                      民事第七庭審判長法  官  林紀元
                                      法  官  蘇姿月
                                      法  官  黃悅璇
以上正本係照原本作成。
本判決不得再上訴。
中    華    民    國    99    年    3     月    15    日
                                      書記官  蔡靜雯

司法院資訊處製作；財團法人民間司法改革基金會備份。
